臺灣高等法院高雄分院民事裁定　九十年度重訴字第二○號
　　　原　　　告　卯○○
　　　　　　　　　宇○○
　　　　　　　　　己○○
　　　　　　　　　寅○○
　　　　　　　　　丁○○○
　　　　　　　　　丙○○
　　　　　　　　　Ｂ○○
　　　　　　　　　乙○○
　　　　　　　　　子○○
　　　　　　　　　癸○○
　　　　　　　　　辛○○
　　　　　　　　　甲○○
　　　　　　　　　戊○○
　　　　　　　　　天○○
　　　　　　　　　亥○○
　　　　　　　　　Ｃ○○
　　　　　　　　　戌○○
　　　　　　　　　地○○
　　　　　　　　　午○○○
　　　　　　　　　玄○○
　　　　　　　　　巳○○
　　　　　　　　　申○○
　　　　　　　　　Ｄ○○
　　　　　　　　　壬○○
　　　　　　　　　辰○○
　　　　　　　　　未○○
　　　　　　　　　Ａ○○
　　　　　　　　　黃○○
　　　　　　　　　丑○○
　　　被　　　告　酉○○
　　　法定代理人　庚○○
　　　　　　　　　宙○○
右當事人間請求損害賠償事件，原告於本院八十九年度上易字第三五一號詐欺等案刑
事訴訟程序提起附帶民事訴訟（八十九年度附民字第一六七號），經本院刑事庭裁定
移送，原告為訴之追加，本院裁定如左：
    主    文
原告追加之訴及其假執行之聲請均駁回。
追加之訴訴訟費用由原告負擔。
    理　　由
一、被告寶成建設股份有限公司（以下簡稱寶成公司）之法定代理人於九十年七月二
    十日已變更為庚○○，有經濟部公司執照影本附卷可稽，庚○○聲明承受訴訟，
    核無不合，應予准許。
二、按訴狀送達後，原告不得將原訴變更或追加他訴，但請求之基礎事實同一者，不
    在此限，民事訴訟法第二百五十五條第一項第二款定有明文。本件原告起訴依侵
    權行為之法律關係，請求被告賠償其損害，經被告提出時效抗辯後，原告於九十
    年十二月十一日具狀追加依關於不當得利之規定為請求，雖被告不表同意，但因
    其請求之基礎事實同一，仍應准許。又起訴不備其他要件者，法院應以裁定駁回
    之，民事訴訟法第二百四十九條第一項第六款定有明文。又刑事法院依刑事訴訟
    法第五百零四條第一項以裁定將附帶民事訴訟移送同院民事庭，依同條第二項規
    定，固應免納裁判費。然所應免納裁判費之範圍，以移送前之附帶民事訴訟為限
    ，一經移送同院民事庭，即應適用民事訴訟法之規定。如原告於移送民事庭後，
    為訴之變更、追加或擴張應受判決事項之聲明，超過移送前所請求之範圍者，就
    超過移送前所請求之範圍部分，仍有繳納裁判費之義務，最高法院七十六年台上
    字第七八一號著有判例。
三、本件原告提起刑事附帶民事訴訟起訴主張：被告酉○○於七十六年五月間，受寶
    成公司聘任為總經理，負責綜理該公司各項業務，各案規劃設計、銷售、企劃及
    營建施工之督導，各工地人員之調派等事務。自七十七年四月間，意圖為自己不
    法之所有，利用寶成公司營建坐落高雄市○鎮區○○段一八五三等地號土地上「
    美的皇家二聖零售市場」（興建案名為「高雄現代市場總部」），對外預售市場
    攤位之機會，以不實廣告圖為手段，施用詐術，誘使原告陷於錯誤，而與寶成公
    司簽訂土地及預定建物買賣合約書，並先後交付簽約金、訂金分期款，其行為已
    侵害原告之權利，應負賠償之責，爰依侵權行為之法律關係，請求被告連帶賠償
    原告卯○○新台幣（下同）三百六十七萬三千元、原告宇○○三百九十五萬八千
    元、原告己○○三百九十五萬八千元、原告寅○○三百七十一萬一千元、原告丁
    ○○○五百五十三萬五千元、原告丙○○七百五十七萬四千元、原告Ｂ○○四百
    四十九萬元、原告乙○○四百七十一萬八千元、原告子○○一千五百零四萬七千
    元、原告癸○○四百七十七萬五千元、原告辛○○三百九十九萬六千元、原告甲
    ○○四百七十一萬八千元、原告戊○○四百七十七萬五千元、原告天○○五百四
    十九萬七千元、原告亥○○四百七十一萬八千元、原告Ｃ○○四百七十一萬八千
    元、原告戌○○四百七十一萬八千元、原告地○○四百七十一萬八千元、原告午
    ○○○四百七十一萬八千元、原告玄○○四百七十一萬八千元、原告巳○○四百
    七十一萬八千元、原告申○○三百七十八萬七千元、原告Ｄ○○三百七十八萬七
    千元、原告壬○○四百七十一萬八千元、原告辰○○六百零六萬七千元、原告未
    ○○九百四十三萬六千元、原告Ａ○○六百三十一萬四千元、原告黃○○九百四
    十三萬六千元、原告丑○○四百七十一萬八千元十元，及均自起訴狀繕本送達翌
    日起按年息百分之五計算之利息，並陳明願供擔保請准宣告假執行。原告於本院
    追加依不當得利之規定為訴訟標的，請求被告為如上述之給付，經核係屬訴之追
    加，依前開說明，就此追加之訴部分，原告仍應繳納裁判費，經本院以裁定限期
    於收受裁定正本後五日內補繳裁判費，原告已於九十一年三月二十五日收受該裁
    定正本，有送達回證存卷可稽，迄今已逾限期，仍未遵限繳納，有本院民事庭查
    詢表附卷可證，其追加之訴自屬不合法，應予駁回。
據上論結，依民事訴訟法第四百六十三條、第二百四十九條第一項第六款、第九十五
條、第七十八條、第八十五條第一項前段，裁定如主文。
中　　　華　　　民　　　國　　九十一　　年　　　四　　　月　　　九　　　日
                                      臺灣高等法院高雄分院民事第三庭
~B1審判長法官　張國彬
~B2　　　法官　張明振
~B3　　　法官　徐文祥
右為正本係照原本作成
如對本裁定抗告須於裁定送達後十日內向本院提出抗告狀
~B法院書記官　黃一秋
中　　　華　　　民　　　國　　九十一　　年　　　四　　　月　　　九　　　日
